【裁判字號】    99,易,2287
【裁判日期】    991221
【裁判案由】    毒品危害防制條例
【裁判全文】
臺灣高雄地方法院刑事判決              99年度易字第2287號
公  訴  人  臺灣高雄地方法院檢察署檢察官
被      告  曾衍箕
上列被告因違反毒品危害防制條例案件，經檢察官提起公訴（99
年度偵字第19247號），被告於準備程序為有罪之陳述，經本院
裁定依簡式審判程序審理，判決如下：
    主  文
曾衍箕持有第一級毒品，累犯，處有期徒刑肆月，如易科罰金，
以新臺幣壹仟元折算壹日。扣案之第一級毒品海洛因壹包（含包
裝袋壹只，驗餘淨重零點貳壹參公克），沒收銷燬之。
    事  實
一、曾衍箕前因施用毒品、搶奪、加重竊盜、竊盜等案件，先經
    本院以93年度訴字第68號判決處施用第一級毒品有期徒刑8
    月、施用第二級毒品有期徒刑6 月，應執行有期徒刑1 年確
    定；另經本院分別以94年度訴字第77號判決處施用毒品有期
    徒刑10月確定、以93年度訴字第775 號判決處搶奪有期徒刑
    1 年、加重竊盜有期徒刑1 年，應執行有期徒刑1 年10月確
    定、以95年度簡字第112 號判決處竊盜有期徒刑2 月確定，
    復經裁定應執行有期徒刑2 年8 月確定；上揭各罪經接續執
    行，於民國96年2 月15日縮短刑期假釋出監並付保護管束，
    嗣於96年11月5 日因保護管束期滿且假釋未經撤銷視為執行
    完畢。詎其仍不知悔改，明知海洛因業經行政院依毒品危害
    防制條例第2 條第2 項第1 款規定公告為第一級毒品，不得
    持有，竟基於持有第一級毒品海洛因之犯意，於民國98年8
    月26日18時15分前某時，由曾衍箕騎乘車牌號碼MKE-962 號
    機車搭載弟弟曾衍奮（曾衍奮持有第一級毒品海洛因部分業
    經判決確定），在臺88線高雄女子監獄附近向一真實姓名年
    籍均不詳之成年男子購買第一級毒品海洛因各1 包而分別持
    有之。因警接獲交易毒品之線報乃至上址查緝，發現曾衍箕
    與曾衍奮行跡可疑，遂騎機車尾隨於後。嗣於同日18時15分
    許，曾衍箕騎乘機車行至高雄縣鳳山市○○○路166 號前因
    紅燈而暫停，員警旋即上前進行攔檢盤查，曾衍箕、曾衍奮
    竟分別趁機將各自所有，以塑膠袋裝納藏放於身上之海洛因
    各1 包（曾衍箕丟棄之海洛因，驗餘淨重為0.213 公克、曾
    衍奮丟棄之海洛因，驗餘淨重為0.085 公克）丟棄於地上，
    經警當場查獲並扣得上開海洛因2 包。
二、案經臺灣高雄地方法院檢察署檢察官簽分偵查起訴。
    理  由
一、本案被告曾衍箕所犯係死刑、無期徒刑、最輕本刑為3 年以
    上有期徒刑以外之罪，其於本院準備程序中就被訴事實為有
    罪之陳述，經本院告知簡式審判程序之旨，並聽取公訴人、
    被告之意見後，認無不得或不宜改依簡式審判程序進行之情
    事，由本院依刑事訴訟法第273 條之1 第1 項規定，裁定進
    行簡式審判程序。又本案卷內之人證、物證、書證等證據，
    依刑事訴訟法第273 條之2 規定，不受同法第15 9條第1 項
    關於傳聞法則規定之限制，依法均有證據能力，合先敘明。
二、上開犯罪事實，業據被告曾衍箕於本院審理時坦承不諱（見
    本院卷二第19頁背面、第22頁正面），核與證人即警員林光
    明於本院98年度易字第1539號曾衍奮持有第一級毒品海洛因
    案件審理中之證述相符，並經警於現場扣得2 包裝有白色粉
    末之塑膠袋，有高雄縣政府仁武分局扣押筆錄暨扣押物品目
    錄表1 份、查獲現場照片及扣案證物照片共計12張在卷可稽
    （見警卷第11至14頁、第24至29頁）。而扣案之上開2 包塑
    膠袋，其內之白色粉末經送高雄市立凱旋醫院檢驗結果，確
    實均呈海洛因陽性反應等情，有上開醫院98年10月2 日高市
    凱醫驗字第113331號濫用藥物成品檢驗鑑定書1 紙附卷供查
    （見偵卷第14頁），足證上開扣案物品確為第一級毒品海洛
    因，復有本院98年度易字第1539號及臺灣高等法院高雄分院
    以99年度上易字第587 號曾衍奮持有第一級毒品海洛因案之
    刑事判決各1 份（見本院卷二第9 頁、偵卷第2 至6 頁）在
    卷可憑，足認被告上開任意性之自白與事實相符，堪以採信
    。本案事證明確，被告犯行洵堪認定。
三、核被告所為，係犯毒品危害防制條例第11條第1 項持有第一
    級毒品罪。又被告前有如事實欄所示之科刑及執行情形，有
    臺灣高雄地方法院檢察署刑案資料查註紀錄表、臺灣高等法
    院被告前案紀錄表各1 份附卷足憑，其於刑之執行完畢後5
    年內，故意再犯本件有期徒刑之罪，為累犯，應依刑法第47
    條第1 項加重其刑。爰審酌被告明知海洛因係屬違禁物，不
    知避免接觸，竟仍懷有僥倖之心而持有之，本不宜寬貸，惟
    念其犯後坦承犯行，其所持有之海洛因毒品驗前淨重僅0.22
    2 公克（驗餘淨重為0.213 公克），數量甚少暨斟酌其犯罪
    動機、目的等一切情狀，量處如主文所示之刑，並諭知易科
    罰金之折算標準。又被告所持有而扣案之白色粉末1 包（含
    包裝袋1 只，送驗轉碼編號：B000 00000號，驗餘淨重0.21
    3 公克），經送驗結果含海洛因成分，有高雄市立凱旋醫院
    98年10月2 日高市凱醫驗字第113331號濫用藥物成品檢驗鑑
    定書1 紙附卷可參（見偵卷第14頁），應屬第一級毒品無訛
    ，爰依毒品危害防制條例第18條第1 項前段規定宣告沒收銷
    燬之。至上揭扣案毒品之包裝袋1 只，係包裝毒品之用，可
    認已有第一級毒品海洛因附著其上而難以析離，且無析離之
    實益與必要，應視同為第一級毒品，應依上開規定併予沒收
    銷燬；至鑑驗所耗損之毒品，既已滅失，自無庸宣告沒收銷
    燬，附此敘明。
四、扣案之另1 包白色粉末（含包裝袋1 只，送驗轉碼編號：B0
    00 00000號，驗餘淨重0.08 5公克），經送驗結果亦呈海洛
    因陽性反應，應屬第一級毒品，是依毒品危害防制條例第18
    條第1 項前段規定，不問屬於犯人與否固應予沒收銷燬之。
    然該包毒品業經判決確定認應屬曾衍奮所持有等情，業如前
    述，且已由該案之判決同時宣告沒收銷燬之，有本院98年度
    易字第1539號及臺灣高等法院高雄分院以99年度上易字第58
    7 號曾衍奮持有第一級毒品海洛因案之刑事判決各1 份（見
    本院卷二第9 頁、偵卷第2 至6 頁）存卷可參，自無庸宣告
    沒收銷燬，併此敘明。
據上論斷，應依刑事訴訟法第273 條之1 第1 項、第299 條第1
項前段，毒品危害防制條例第11條第1 項、第18條第1 項前段，
刑法第11條、第47條第1 項、第41條第1 項前段，刑法施行法第
1 條之1 ，判決如主文。
本案經檢察官李宜穎到庭執行職務。
中    華    民    國    99    年    12    月    21    日
                  刑事第七庭  法  官  廖華君
以上正本證明與原本無異。
如不服本判決應於收受本判決後10日內向本院提出上訴書狀，並
應敘述具體理由；如未敘述上訴理由者，應於上訴期間屆滿後20
日內向本院補提理由書( 均須按他造當事人之人數附繕本) 「切
勿逕送上級法院」。
中    華    民    國    99    年    12    月    22    日
                              書記官  許珈綺
附錄本判決論罪科刑法條：
毒品危害防制條例第11條第1 項
持有第一級毒品者，處3年以下有期徒刑、拘役或新臺幣5萬元以
下罰金。

司法院資訊處製作；財團法人民間司法改革基金會備份。
